---
output:
  html_document: default
  pdf_document: default
---
p4 prosperLoanData analysis by hawli
========================================================

```{r echo=FALSE, message=FALSE, warning=FALSE}
library(ggplot2)
library(reshape2)
library(gridExtra)
library(dplyr)
library(alr3)
library(GGally)
library(scales)
library(memisc)
library(RColorBrewer)
library(Hmisc)
```

```{r echo=FALSE, message=FALSE, warning=FALSE, packages}
# 数据加载
pp <- read.csv('prosperLoanData.csv')

# 日期字符转换
pp$LoanOriginationDate <- as.Date(pp$LoanOriginationDate)
pp$ListingCreationDate <- as.Date(pp$ListingCreationDate)
pp$DateCreditPulled <- as.Date(pp$DateCreditPulled)

# 客户的消费信用评级,数据中有高低范围,将这两个数值取平均值做计算
pp$CreditScore <- (pp$CreditScoreRangeLower+pp$CreditScoreRangeUpper)/2

#对prosper客户进行区分，分为新客户及老客户
pp$Customer_clarify[pp$TotalProsperLoans > 0] <- "Previous Borrower"
pp$Customer_clarify[pp$TotalProsperLoans == 0] <- "New Borrower"
pp$Customer_clarify[is.na(pp$Customer_clarify)] <- "New Borrower"
pp$Customer_clarify <- factor(pp$Customer_clarify)

# 对09年之前的信用等级进行排序
pp$CreditGrade <- ordered(pp$CreditGrade,levels = c('AA', 'A', 'B', 'C', 'D', 'E', 'HR','NC'))
pp1 <- subset(pp,!is.na(CreditGrade))


# 09年以后的信用等级，缺失值处理，进行排序
pp2 <- subset(pp,!is.na(ProsperRating..numeric.))
pp2$ProsperRating..Alpha. <- ordered(pp2$ProsperRating..Alpha.,levels = c('AA', 'A', 'B', 'C', 'D', 'E', 'HR'))

# 贷款拖欠率
pp$TradesDelinquent..percentage. <- 1-pp$TradesNeverDelinquent..percentage.

pp2$ProsperScore <- factor(pp2$ProsperScore)
```


## 单变量分析

### 数据集的结构

贷款数据集有113937条数据，共81个变量，变量的结构如下：

1.贷款人身份信息

2.贷款人信用历史借贷信息

3.贷款信息

4.贷款人在prosper上面的借贷信息

```{r echo=FALSE}
# 查看变量名称
```


### 在此数据集中，有那些特征变量是你的感兴趣的点？

在此数据集中主要感兴趣的特征有：

1.贷款类型分析

```{r echo=FALSE}
# 贷款类型（0不可用，1债务合并，2家庭改善，3商业，4个人贷款，5学生使用，6 汽车，7 其他，8 婴儿和领养，9 船，10 化妆品，11 订婚戒指，12 绿色贷款，13 - 家庭费用，14 - 大型采购，15 - 医疗/牙科，16 - 摩托车，17 - RV，18 - 税，19 - 假期，20 - 婚礼贷款）
ggplot(aes(x =ListingCategory..numeric. ), data = pp) + 
  geom_bar(color = 'black', fill = '#585858')+
  scale_x_continuous(breaks = seq(0, 20, 1))+
  ggtitle('category of loan')

```

从该图看出，贷款大部分用于债务，还有大量客户选择了“不提供”和“其它”，此项数据有待考究。

2.贷款状态：年贷款金额分析

```{r echo=FALSE}
# 贷款金额

ggplot(aes(x = LoanOriginalAmount), data = pp) + 
  geom_histogram(binwidth = 1000,color = 'black', fill = '#585858')
```

由上图看出，贷款金额范围在0～$35000，贷款金额的分布偏左，贷款金额多数集中在$10000以内。

3.贷款期数分布

```{r echo=FALSE}
# 贷款期数分布

pp$Term <- factor(pp$Term)
ggplot(aes(x = Term), data = pp) + 
  geom_bar(color = 'black', fill = '#585858')
```

贷款期数为1-5年，大部分贷款期数为3年，少部分为5年。

4.贷款利率分布

```{r echo=FALSE}
# 贷款利率分布

ggplot(aes(x = BorrowerRate), data = pp) + 
  geom_histogram(binwidth = 0.01, color = 'black', fill = '#585858')+
  scale_x_continuous(breaks = seq(0, 1, 0.05))


```

贷款利率集中在0.15～0.2之间，峰值出现在0.15，0.18，还有一部分人集中在0.33。

5.贷款人信息：地区／收入／房产／就业状态

```{r echo=FALSE}
# 地区

ggplot(aes(x = BorrowerState), data = pp) + 
  geom_bar(color = 'black', fill = '#585858')+
  theme(axis.text.x=element_text(angle = 90, hjust = 0.5))
  
```

贷款人集中在加利福尼亚区，由于prosper是加州的公司，数据也比较合理。然后分别是得克萨斯，纽约，佛罗里达，伊利诺伊。这几个州都是美国人口基数大的州，因此申请人数居多也是正常。

6.贷款人信息：收入

```{r echo=FALSE}
# 收入范围
ggplot(aes(x = IncomeRange), data = subset(pp,IncomeVerifiable = True)) + 
  geom_bar(color = 'black', fill = '#585858')+
  theme(axis.text.x=element_text(angle = 90, hjust = 0.5))
  
```

贷款人大多数收入分布在$25000～$70000美元之间，但是还是有一部分人没有提供收入范围，存在一定的贷款风险。

7.贷款人信息：就业状态

```{r echo=FALSE}
# 就业状态

ggplot(aes(x = EmploymentStatus), 
       data = subset(pp, !is.na(EmploymentStatusDuration))) + 
  geom_bar(color = 'black', fill = '#585858')
```

大部分贷款客户处于在职状态，应该具有偿还贷款的能力。

8.贷款人信用评分及等级

```{r echo=FALSE,warning=FALSE,message=FALSE}
# 贷款人信用等级分布
q1 <- qplot(CreditScore,data = pp,
            color=I('black'),fill=I('#FE642E')) +
  xlim(400,800) + 
  ggtitle('consumer credit rating')

q2 <- qplot(data = pp1,x = CreditGrade,
            color=I('black'),fill=I('#FF8000'))+
  ggtitle('CreditScore before 2009')

q3 <- qplot(data = pp2,x = ProsperRating..Alpha.,
            color=I('black'),fill=I('#FF0080'))+
  ggtitle('CreditScore after 2009')
grid.arrange(q1,q2,q3)
```

上图可以看出，客户的信用等级集中在700分左右，根据时间划分后，整体的信用等级分布稳定。

9.贷款人资产负债比

```{r echo=FALSE,warning=FALSE,message=FALSE}

# 资产负债比
ggplot(aes(DebtToIncomeRatio),data = pp) +
  geom_freqpoly(color=I('#086A87')) +
  xlim(0,1)

```

由上图可以看出，贷款人的资产负债比例集中在左侧，也就是呈负偏态分布，大部分集中在0～0.25左右，相对较稳定。

10.贷款人欠款分析

```{r echo=FALSE,warning=FALSE,message=FALSE}
# 欠款分析

q4 <- ggplot(aes(x =CurrentDelinquencies ), data = pp) + 
  geom_histogram(binwidth = 1, color = 'black', fill = '#FE2E2E')+
  scale_x_continuous(limits =c(0, 20))+
  scale_y_continuous(limits =c(0, 5000))+
  ggtitle('CurrentDelinquencies')
  

q5 <- ggplot(aes(x =DelinquenciesLast7Years ), data = pp) + 
  geom_histogram(binwidth = 1, color = 'black', fill = '#DF0101')+
  scale_x_continuous(limits =c(0, 20))+
  scale_y_continuous(limits =c(0, 5000))+
  ggtitle('Delinquencies of Last 7 Years')

q6 <- ggplot(aes(x =TradesDelinquent..percentage. ), data = pp) + 
  geom_histogram(binwidth = 0.02, color = 'black', fill = '#8A0808')+
  ggtitle('percentage of Trades Delinquent')

grid.arrange(q4,q5,q6)

```

由上图可以看出，贷款客户大部分未拖欠贷款，而从历史数据7年来看，与现有的贷款拖欠数量分布类似。


### 还有哪些变量能够支撑你感兴趣的变量？

1.贷款收益及损失情况：

```{r echo=FALSE,warning=FALSE,message=FALSE}
#贷款投资收益及损失情况
# 查看年利率分布

b1 <-ggplot(aes(x = BorrowerAPR), data = pp) + 
  geom_freqpoly(binwidth = 0.05, color = '#099DD9')+
  ggtitle('Borrower Annual percentage rate')
# 贷款有效收益率（借款人利率（i）减去服务费率，（ii）减去扣除的估计未收取的利息，（iii）加上估计收取的滞纳金）
b2 <- ggplot(aes(x =EstimatedEffectiveYield ), data = pp) + 
  geom_freqpoly(binwidth = 0.05, color = '#FE2E2E')+
  scale_x_continuous(limits = c(0,0.3))+
  ggtitle('The Lender yield on the loan')
# 本金损失率
b3 <- ggplot(aes(x = EstimatedLoss), data = pp) + 
  geom_freqpoly(binwidth = 0.05, color = '#3ADF00')+
  ggtitle('EstimatedLoss')
# 估计回报率（估计有效产出与估计损失率之间的差额）
b4 <- ggplot(aes(x = EstimatedReturn), data = pp) + 
  geom_freqpoly(binwidth = 0.05, color = '#FFFF00')+
  scale_x_continuous(limits = c(0,0.3))+
  ggtitle('EstimatedReturn')

grid.arrange(b1,b2,b3,b4)
```

由上图可知，贷款年利率，有效收益率和预估回报率分布类似，并未出现异常分布情况，为贷款利率的分析提供了支持。


2.贷款人历史信息

```{r echo=FALSE}
## 贷款风险得分分布

ggplot(aes(x = ProsperScore), data = pp2) + 
  geom_bar( color = 'black', fill = '#585858')
```

由上图可知，贷款风险评分呈正态分布。

### 在已有的变量中，是否创建了新的变量？

1.增加了贷款拖欠率，可以了解贷款拖欠的比例情况；

2.增加了客户信用评分，可以看出客户的信用评分；

3.区分了peopser的新老客户，可以针对新老客户进行分析，应用不同的策略。


### 在分析过程中是否有异常分布，是否对数据进行了清洗和整理，或者改变了数据的结构？

1.贷款类型存在疑惑，大部分客户贷款用于债务，而还有一部分客户选择了没有提供类型和其它类型选项，我们无从得知贷款真正用于何处，因此此选项不具备参考价值。

2.09年之前的信用等级评分AA级人数多于A级，按照等级来区分，两头的数据量应该分布较少，不过09年以后进行了调整，加上样本量较大，因此分布较为均衡。

3.对部分数据的日期进行整理，转换成日期格式，并且新增了拖欠率和客户评分，对新老客户进行了区分，方便后期分析使用。



## 双变量分析

### 描述不同观测主变量之间的对比关系

1.贷款人收入与贷款金额

```{r echo=FALSE,warning=FALSE,message=FALSE}
# 贷款人月收入与贷款金额

ggplot(aes(x=StatedMonthlyIncome,y=LoanOriginalAmount),
       data = pp)+
  geom_point(alpha = 1/30,color = '#F7FE2E')+
  geom_smooth(color ='blue')+
  scale_x_continuous(limits = c(1,10000))
``` 

贷款人月收入与贷款金额之间相关系数

```{r echo=FALSE}
## 贷款人月收入与贷款金额之间的相关
cor.test(pp$StatedMonthlyIncome,pp$LoanOriginalAmount)
```

从上图可以看出，随着贷款人月收入的提高，贷款金额也相对应提高，但相关性不强。

2.1 房产与贷款金额

```{r echo=FALSE}
# 房产与贷款金额
qplot(x = IsBorrowerHomeowner,y =LoanOriginalAmount , 
      data = pp,
      geom = 'boxplot')+
  coord_cartesian(ylim = c(0,20000))
``` 

2.2房产与客户信用评分

```{r echo=FALSE,warning=FALSE,message=FALSE}
# 房产与客户评分

qplot(x = IsBorrowerHomeowner,y =CreditScore , 
      data = pp,
      geom = 'boxplot')+
  coord_cartesian(ylim = c(600,800))

```  

由此图可以看出，有房的人信用评分更高，能贷更多金额。

3.信用等级和贷款金额（2009年前后对比）

```{r echo=FALSE,warning=FALSE,message=FALSE}
# 09年之前贷款等级与贷款金额

ggplot(aes(x=CreditGrade,y=LoanOriginalAmount),data = pp1)+
  geom_boxplot()+
  scale_y_continuous(limits = c(0,15000))+
  stat_summary(fun.y = mean,geom = 'point',shape = 4) +
  stat_summary(funy = mean,geom = 'smooth',aes(group = 1))+
  ggtitle('CreditGrade&LoanOriginalAmount before 2009')
``` 

```{r echo=FALSE,warning=FALSE,message=FALSE}
# 09年之后贷款等级与贷款金额

ggplot(aes(x=ProsperRating..Alpha.,y=LoanOriginalAmount),data = pp2)+
  geom_boxplot()+
  scale_y_continuous(limits = c(0,20000))+
  stat_summary(fun.y = mean,geom = 'point',shape = 4) +
  stat_summary(funy = mean,geom = 'smooth',aes(group = 1))+
  ggtitle('CreditGrade&LoanOriginalAmount after 2009')
``` 

由上面两个图可以看出，贷款金额随着信用等级的降低而降低。但是09年之前的数据显示，信用等级B贷款均值最高，可能是09年之前的评级有部分问题，而在09年之后做了改动，数据显示正常，等级越高，贷款金额越高。而从两年的数据我们也可以看出，09年之后的贷款金额高于09年之前。

4.贷款期限与贷款金额

```{r echo=FALSE,warning=FALSE,message=FALSE}
# 贷款期限与贷款金额

ggplot(aes(x=Term,y=LoanOriginalAmount),data = pp)+
  geom_boxplot(color = 'brown')+
  scale_y_continuous(limits = c(0,20000))
``` 

由此图我们可以看出，贷款金额越高，客户越倾向于选择时间长的分期。

5.2009年之前贷款随年份的均值变化

```{r echo=FALSE,warning=FALSE,message=FALSE}
#09年之前贷款随年份的均值变化
year_groups1 <- group_by(pp1,LoanOriginationDate)
pp1.l_by_year <- summarise(year_groups1,
          LoanOriginalAmount_mean = mean(LoanOriginalAmount),
          LoanOriginalAmount_median = median(LoanOriginalAmount),
          n = n())

pp1.l_by_year <- arrange(pp1.l_by_year,LoanOriginationDate)


ggplot(aes(x=LoanOriginationDate,y=LoanOriginalAmount_mean),data = pp1.l_by_year)+
  geom_jitter(alpha = 0.5,position = position_jitter(h=0),
              color = 'orange')+
  geom_smooth(color ='green')

``` 

由上图我们可以看出，06年～09年的贷款均值是先上升后下降，有必要了解这几年的贷款背景。

6.2009年之后贷款随年份的均值变化

```{r echo=FALSE}
# 09年之后贷款随年份的均值变化
year_groups2 <- group_by(pp2,LoanOriginationDate)
pp2.l_by_year <- summarise(year_groups2,
          LoanOriginalAmount_mean = mean(LoanOriginalAmount),
          LoanOriginalAmount_median = median(LoanOriginalAmount),
          n = n())

pp2.l_by_year <- arrange(pp2.l_by_year,LoanOriginationDate)


ggplot(aes(x=LoanOriginationDate,y=LoanOriginalAmount_mean),data = pp2.l_by_year)+
  geom_jitter(alpha = 0.5,position = position_jitter(h=0),
              color = 'red')+
  geom_smooth(,method = 'lm',color ='blue') 
``` 

由上图我们可以看出，在09年之后，贷款均值随年份的升高而升高。


7.信用评分与贷款利率（2009年前后对比）

```{r echo=FALSE,warning=FALSE,message=FALSE}
# 09年之前客户信用评分和贷款利率

c1 <- ggplot(aes(x=CreditScore,y=BorrowerRate),data = pp1)+
  geom_point(alpha = 1/30,
              color = 'yellow')+
  geom_smooth()+
  scale_x_continuous(limits = c(250,1000))+
  ggtitle('CreditScore&BorrowerRate before 2009')
# 09年之后客户信用评分和贷款利率
c2 <- ggplot(aes(x=CreditScore,y=BorrowerRate),data = pp2)+
  geom_point(alpha = 1/30,
              color = 'yellow')+
  geom_smooth()+
  scale_x_continuous(limits = c(250,1000))+
  ggtitle('CreditScore&BorrowerRate after 2009')

grid.arrange(c1,c2)
``` 

由以上两个对比图我们可以看出，贷款利率随信用评分的增加而降低，而在09年之后，取消了对信用评分低于600分的客户发放贷款。


8.贷款拖欠率与贷款金额

```{r echo=FALSE,warning=FALSE,message=FALSE}
# 贷款拖欠率与贷款金额

ggplot(aes(x=TradesDelinquent..percentage.,y=LoanOriginalAmount),
       data = pp)+
  geom_point(alpha = 1/30,color = '#A4A4A4')+
  scale_y_continuous(limits = c(0,20000))+
  geom_smooth()

cor.test(pp$TradesDelinquent..percentage.,pp$LoanOriginalAmount)
```  

由上图可以看出，贷款拖欠率越高，贷款金额越少。

### 其它变量之间的关系

1.2009年之后新老客户信用分数对比

```{r echo=FALSE,warning=FALSE,message=FALSE}
# 09年之后新老客户信用分数对比

ggplot(aes(x=Customer_clarify,y=CreditScore),
       data = pp2)+
  geom_boxplot(color = 'blue')+
  scale_y_continuous(limits = c(600,800))
  

cor.test(pp$TradesDelinquent..percentage.,pp$LoanOriginalAmount)
```

由上图可以看出，新客户比老客户信用评分更高。


### 强相关的发现

1.2009年之前客户信用评分和贷款利率相关

```{r echo=FALSE}
## 09年之前客户信用评分和贷款利率相关
cor.test(pp1$CreditScore,pp1$BorrowerRate)
```

2.2009年之后客户信用评分和贷款利率相关

```{r echo=FALSE}
## 09年之后客户信用评分和贷款利率相关
cor.test(pp2$CreditScore,pp2$BorrowerRate)
``` 

由以上分析可以看出，客户信用评分和贷款利率高相关，09年相关系数为0.62，09年之后为0.51。



## 多变量分析

### 描述多个变量之间的关系，并说明跟感兴趣的特征的相关性。

1.2009年以前贷款利率，贷款金额和信用等级的关系

```{r echo=FALSE}
# 09年以前贷款利率，贷款金额和信用等级的关系

ggplot(aes(LoanOriginalAmount,BorrowerRate,
           color = CreditGrade),
       data = subset(pp1,CreditGrade != 'NC')) +
  geom_point() +
  scale_color_brewer(type = 'div',
                     guide = guide_legend(title = 'CreditGrade',
                                          reverse = TRUE,
                     override.aes = list(alpha = 0.5, size = 1)))


```

2.2009年以后贷款利率，贷款金额和信用等级的关系

```{r echo=FALSE}
# 09年以后贷款利率，贷款金额和信用等级的关系
ggplot(aes(LoanOriginalAmount,BorrowerRate,
           color = ProsperRating..Alpha.),
       data = subset(pp2,!is.na(ProsperRating..Alpha.))) +
  geom_point() +
  scale_color_brewer(type = 'div',
                     guide = guide_legend(title = 'CreditGrade',
                                          reverse = TRUE,
                     override.aes = list(alpha = 0.5, size = 1)))


```

由以上两个图可以看出，09年以前的贷款金额为0～$25000，而09年以后增加贷款金额，部分金额在$25000以上，而从利率的角度来看，09年以后的利率普遍比09年以前低，应该是改变了部分政策，而且贷款金额越高，利率越低。另外我们可以看出信用等级跟贷款利率的关系越来越紧密。 

3.2009年以后贷款利率，贷款金额和风险评分的关系

```{r echo=FALSE}
# 09年以后贷款利率，贷款金额和风险评分的关系

ggplot(aes(LoanOriginalAmount,BorrowerRate,
           color = ProsperScore),
       data = pp2) +
  geom_point() +
  scale_color_brewer(type = 'div',
                     guide = guide_legend(title = 'ProsperScore',
                                          reverse = TRUE,
                     override.aes = list(alpha = 0.5, size = 1)))

```

由上图可以看出，贷款评分越高的人，贷款利率越有可能低于0.15，而且贷款风险越高，越有可能贷到$25000以上的贷款，贷款评分越高，也就是贷款风险越低的人，贷款利率越低。

4.新老客户在不同年份贷款金额对比

```{r echo=FALSE}
# 新老客户在不同年份贷款金额对比

ggplot(aes(x = LoanOriginationDate, y = LoanOriginalAmount),
       data = pp)+
  geom_point(alpha = 1/2,aes(color = Customer_clarify),
            stat = 'summary',fun.y = median)
  

```

由上图看出，新老客户的贷款金额差不多，但是在09年之后，贷款中位数基本上都很少超过$15000，而07～08年之间有少部分人获得高额贷款，但是在09年之后调整过来。

5.贷款时间，贷款金额跟房产的关系对比

```{r echo=FALSE,warning=FALSE,message=FALSE}
# 贷款时间，贷款金额跟房产的关系对比

pp.l_by_year_Homeowner <- pp %>%
filter(!is.na(IsBorrowerHomeowner))%>%
group_by(LoanOriginationDate,IsBorrowerHomeowner)%>%
summarise(mean_LoanOriginalAmount = mean(LoanOriginalAmount),
          median_LoanOriginalAmount = median(LoanOriginalAmount),
          n = n())%>%
ungroup()%>%
arrange(LoanOriginationDate)


ggplot(aes(x = LoanOriginationDate, y = LoanOriginalAmount),
       data = pp)+
  geom_point(alpha = 1/2,aes(color = IsBorrowerHomeowner),
            stat = 'summary',fun.y = median)

pp.l_by_year_Homeowner.wide <- dcast(pp.l_by_year_Homeowner,
                                  LoanOriginationDate ~ IsBorrowerHomeowner,
                                  value.var = 'median_LoanOriginalAmount')

ggplot(aes(x =LoanOriginationDate , y = True/False),
       data = pp.l_by_year_Homeowner.wide)+
  geom_point(alpha = 0.3,color = '#01DFD7')+
  geom_hline(yintercept = 1,alpha =0.3,linetype = 2)
  

```

由上图可以看出，有房的人普遍比没房的人贷款金额高，有少部分人高出一倍以上，而而且不受政策的影响。


### 在这些特征中有没有什么惊奇的发现？

1.09年政策调整之后，开放了$25000以上的贷款金额，信用等级较高的客户可享受此权利。

2.政策的更改并未影响具有房产的人的贷款优势。


### 采用了什么模型来验证数据集 

我们关注的是贷款利率受什么因素的影响，在09年前后政策是否进行了哪些方面的调整，因此采用多元线性回归模型。

1.2009年之前的模型拟合度分析

```{r echo=FALSE,warning=FALSE,message=FALSE}
## 09年之前的模型拟合度验证

m1 <- lm(I(BorrowerRate) ~ I(CreditScore), 
         data = pp1)
m2 <- update(m1, ~ . + CreditGrade)
m3 <- update(m2, ~ . + LoanOriginalAmount)
m4 <- update(m3, ~ . + StatedMonthlyIncome)
mtable(m1, m2, m3, m4)
```

2.2009年之后的模型拟合度分析
```{r echo=FALSE}
## 09年之后的模型拟合度

m5 <- lm(I(BorrowerRate) ~ I(CreditScore), 
         data = pp2)
m6 <- update(m5, ~ . + ProsperRating..Alpha.)
m7 <- update(m6, ~ . + LoanOriginalAmount)
m8 <- update(m7, ~ . + StatedMonthlyIncome)
mtable(m5, m6, m7, m8)

```

从以上结果可以看出，09年之前的模型与09年之后的模型存在差异，因为模型p<0.01，显著，因此可以进行对比。我们可以看出，09年之后贷款利率受信用评分的影响变小了，而受其它数据，如信用等级，贷款人月收入，贷款金额的影响变大。

------

## 最终图片展示及描述

### 图一：2009年之后贷款随年份的变化对比

```{r echo=FALSE}
# 09年之后贷款随年份的均值变化
year_groups2 <- group_by(pp2,LoanOriginationDate)
pp2.l_by_year <- summarise(year_groups2,
          LoanOriginalAmount_mean = mean(LoanOriginalAmount),
          LoanOriginalAmount_median = median(LoanOriginalAmount),
          n = n())

pp2.l_by_year <- arrange(pp2.l_by_year,LoanOriginationDate)


ggplot(aes(x=LoanOriginationDate,y=LoanOriginalAmount_mean),data = pp2.l_by_year)+
  geom_jitter(alpha = 0.5,position = position_jitter(h=0),
              color = 'red')+
  geom_smooth(,method = 'lm',color ='blue')+
  ggtitle('LoanOriginalAmount after 2009')
```

### 图一描述

2009年之后，贷款金额逐年提升，相比2010年，2014年贷款均值已超过$10000美元。可以看出贷款需求逐年增加。


### 图二：贷款利率与客户信用评分的关系对比

```{r echo=FALSE,warning=FALSE,message=FALSE} 
# 09年之前客户信用评分和贷款利率

c1 <- ggplot(aes(x=CreditScore,y=BorrowerRate),data = pp1)+
  geom_point(alpha = 1/30,
              color = 'yellow')+
  geom_smooth()+
  scale_x_continuous(limits = c(250,1000))+
  ggtitle('CreditScore before 2009')
# 09年之后客户信用评分和贷款利率
c2 <- ggplot(aes(x=CreditScore,y=BorrowerRate),data = pp2)+
  geom_point(alpha = 1/30,
              color = 'yellow')+
  geom_smooth()+
  scale_x_continuous(limits = c(250,1000))+
  ggtitle('CreditScore after 2009')

grid.arrange(c1,c2)
```

### 图二描述

由以上对比图可以看出，2009年之后取消了对信用评分低于600分以下的客户发放贷款。而从信用评分600分及以上的客户，我们可以看出，信用评分分值越高，贷款利率越低。

### 图三：2009年之后贷款利率，贷款金额和风险评分的关系对比

```{r echo=FALSE}
# 09年以后贷款利率，贷款金额和风险评分的关系

ggplot(aes(LoanOriginalAmount,BorrowerRate,
           color = ProsperScore),
       data = pp2) +
  geom_point(alpha = 0.8) +
  scale_color_brewer(type = 'div',
                     guide = guide_legend(title = 'ProsperScore',
                                          reverse = TRUE,
                     override.aes = list(alpha = 1, size = 1)))+
  ggtitle('BorrowerRate,LoanOriginalAmount and ProsperScore')
```

### 图三描述

由上图可以看出，贷款分数越高，风险越小的客户，贷款金额越高。从贷款金额的坐标看来，金额高于$25000的贷款，基本上只发放给贷款分数高的客户，而从贷款利率的坐标来看，可以看出大部分贷款评分低的客户，贷款利率都比较高，集中在0.2以上，而贷款评分高的客户，贷款利率集中在0.1以下。

------

## 项目反思
- 我在分析中的哪个阶段遇到了困难？

在分析前期，对数据结构的理解就产生了困难，首先由于变量很多，需要一个个理清变量的定义及数据集的背景。

其次，要选定自己感兴趣的变量，在对数据完全陌生的情况下进行探索，因此需要从多个变量入手，先整理部分变量，进行转换及排序，确定其描述性统计信息，然后再选择几个关注点进行分析，从整体上看，选择了贷款人背景，贷款信息和贷款人的信用历史来进行分析，然后挑出了贷款金额、贷款利率和贷款信用等级作为重点，其次还创建了新变量，考察贷款拖欠率对贷款的影响，中间还关注了贷款人房产，月收入和信用评分等背景是否对贷款金额产生影响。

而在分析过程中，不仅要通过不同的图形去挖掘数据的信息，还要在图形的对比中看是否有潜在的趋势。

最终的难点在于，进行模型建构的时候，并未能很好地选择模型的影响因素，只能凭部分直觉去建构，需要在后续探索中改善。

- 我在哪个阶段取得了成功？

在双变量分析的时候，慢慢探索两两变量之间的关系，发现了一些对比趋势后，才能更佳清晰自己的分析结构，从而修正自己之前的直觉。

- 将来工作中还可以通过哪些方式使分析更丰富（如：附加数据和分析）？

第一，由于分析只选定了部分变量，并未充分地考虑其它变量对研究主题的影响，因此后续可以增加其它变量来挖掘其内在的关系；

第二，模型只选定了多元线性回归模型进行拟合，并未选择其它方法提升模型的建构能力。后期可采用其它模型分析方法来丰富分析效果。

第三，此分析方式为静态分析，并未包含动态交互，可根据后期课程学习来提升可视化水平。


参考资料：

https://zhuanlan.zhihu.com/p/27288744

http://www.pd17.com/pd/241_2.html

